【裁判字號】    99,裁,346
【裁判日期】    990211
【裁判案由】    營業稅
【裁判全文】
最  高  行  政  法  院  裁  定
                                       99年度裁字第346號
上  訴  人  弘強國際銅業股份有限公司
代  表  人  甲○○
訴訟代理人  林春榮  律師
被 上訴 人  財政部臺灣省中區國稅局
代  表  人  乙○○
上列當事人間營業稅事件，上訴人對於中華民國97年4月1日臺中
高等行政法院96年度訴字第484號判決，提起上訴，本院裁定如
下：
    主  文
上訴駁回。
上訴審訴訟費用由上訴人負擔。
    理  由
一、按對於高等行政法院判決之上訴，非以其違背法令為理由，
    不得為之，行政訴訟法第242條定有明文。依同法第243條第
    1項規定，判決不適用法規或適用不當者，為違背法令；而
    判決有同條第2項所列各款情形之一者，為當然違背法令。
    是當事人對於高等行政法院判決上訴，如依行政訴訟法第24
    3條第1項規定，以高等行政法院判決有不適用法規或適用不
    當為理由時，其上訴狀或理由書應有具體之指摘，並揭示該
    法規之條項或其內容；若係成文法以外之法則，應揭示該法
    則之旨趣；倘為司法院解釋或本院之判例，則應揭示該判解
    之字號或其內容。如以行政訴訟法第243條第2項所列各款情
    形為理由時，其上訴狀或理由書，應揭示合於該條項各款之
    事實。上訴狀或理由書如未依此項方法表明，或其所表明者
    與上開法條規定不合時，即難認為已對高等行政法院判決之
    違背法令有具體之指摘，其上訴自難認為合法。
二、本件上訴人對於高等行政法院判決上訴，主張：（一）刑事
    案件移送書係稽徵機關所為之調查，未經司法調查及審判機
    關依法偵辦審理確認，原判決以法務部調查局臺北市調查處
    （下稱臺北市調查處）之刑事案件移送書、董元華等3人於
    臺北市調查處調查時之證詞及洪繼名片未載有微善實業有限
    公司、安群國際企業有限公司、通行國際有限公司及利立國
    際有限公司（下稱微善公司、安群公司、通行公司及利立公
    司)等4家公司之職員為據，逕認微善等4家公司為虛設行號
    ，有採證未依證據之違法。況被上訴人於民國97年3月25日
    於原審審理時已自認並無與本件有關之刑事判決，原判決未
    說明其不採之理由，有判決理由不備之違法。（二）原判決
    依臺北市調查處移送書認定微善等4家公司曾於89年10月至
    91年2月申報進、銷項金額，顯然該4家公司上開期間內確有
    申報營業稅，且申報之銷項總額大於進項總額，以營業稅額
    5%計算，總計銷項稅額新臺幣（下同）2,430,495元，高於
    上訴人依法申報微善等4家公司進項稅額1,318,382元，原判
    決未說明微善等4家公司報繳之銷項發票與上訴人依法申報
    之進項發票有何金額不符之處，即認上訴人有逃稅及漏報情
    事，有調查未盡及理由不備之違法。（三）廢銅料多由個人
    資源回收者供應，且採現金交易，乃銅業市場特殊現象，微
    善等4家公司以此方式進貨而未取具發票，不得逕認其等無
    進貨事實而專以出售統一發票牟利為業。原判決認定上訴人
    有銷售銅線之事實，又否定上訴人向微善等4家公司進貨之
    事實，並認該4家公司不可能向個人資源回收業者進貨，且
    無銷貨事實，有調查未盡及判決理由矛盾之違法。（四）上
    訴人有進貨事實，且取具系爭發票均在微善等4家公司申報
    繳納營業稅之範圍內，依財政部95年5月23日台財稅字第095
    04535500號函釋意旨，被上訴人不得對上訴人補稅處罰。詎
    原判決認本件無上開函釋之適用而駁回上訴人之訴，顯然違
    法等語。
三、惟原判決以：（一）依微善等4家公司虛設行號相關資料分
    析表、公司查詢資料、營業稅稅籍資料查詢作業、臺北市調
    查處刑事案件移送書及登記為公司負責人董元華、徐玉珍、
    王俊勝等於臺北市調查處調查筆錄所載，案外人楊子弘利用
    人頭董元華等人在臺北市松山、大安區賃屋，申請設立微善
    公司等11家行號，均無實際營業，惟轄區稅務員疏而未實際
    審查，予以核准設立稅籍核發統一發票，順遂該等開立不實
    銷貨統一發票供他人作為進貨或費用憑證，以幫助他人逃漏
    營利事業所得稅牟取不法利益。其中，微善等4家公司設立
    日期分別為89年10月及90年3月，設立時公司所在地均為臺
    北市松山區○○○路479巷12號1樓，資本總額皆只1百萬元
    ，設立未久即分別於90年5月及91年6月辦理解散；微善公司
    、安群公司僅申報89年10月至90年2月，通行公司與利立公
    司僅申報90年3月至91年2月之進、銷項金額，而該期間除微
    善公司僅取得國內營業人進項發票1紙銷售額計560,000元、
    稅額28,000元外，並未取得國內營業人進項發票，且該期間
    亦均無進口金額，卻分別申報進項金額86,262,100元（微善
    公司）、95,324,782元（安群公司）、146,527,443元（通
    行公司）、188,551,461元（利立公司），開立之發票分別
    為微善公司109紙、銷售額計101,305,290元，安群公司銷售
    額計111,183,169元、通行公司266紙、銷售額計154,881,04
    0元，利立公司319紙、銷售額計197,906,263元，足證微善
    等4家公司確屬虛設行號，且係專以出售統一發票牟取不法
    利益為業。（二）又上訴人作為進項憑證之系爭發票上載之
    貨品（品名）均為「廢銅線」，倘微善等4家公司於上開期
    間內售出之廢銅線皆是向個人資源回收業者購入，衡諸常情
    ，絕無可能於上開短短數月期間內即購得如上鉅額之廢銅線
    之理。從而，微善等4家公司既屬虛設行號，自無銷貨事實
    ，上訴人取得該微善公司等4家公司之系爭56紙統一發票，
    自亦無向該虛設行號之微善公司等4家公司進貨並支付進項
    稅額之事實，故上訴人以微善公司等4家公司開立不實之系
    爭56紙統一發票銷售額合計26,367,600元，營業稅額1,318,
    382元，作為進項憑證申報扣抵銷項稅額，虛報進項稅額1,3
    18,382元，已構成逃漏稅，被上訴人予以補徵營業稅額1,31
    8,382元，並按所漏稅額處3倍罰鍰3,955,100元（計至百元
    ），並無不合。（三）上訴人係經營銅線加工及印刷電路板
    、廢料回收銅料經銷買賣等業務，對廢銅線之市場交易應甚
    熟悉。訴外人洪繼，其並非微善等4家公司之職員，上訴人
    與之購買系爭廢銅線係採現金交易，且金額多達26,367,600
    元，惟洪繼卻交付上訴人微善等4家公司開立之發票，其仍
    收取系爭發票並作為進項憑證，據以扣抵銷項稅額，自難卸
    責。（四）被上訴人已依據交易雙方之進銷情形覈實查核，
    且上訴人並未向微善等4家公司進貨已如前述，與財政部95
    年5月23日台財稅字第09504535500號函釋應免予補稅處罰之
    要件不合，乃駁回上訴人之訴等情，業於理由中明所憑證
    據及形成心證之理由，上訴意旨仍加以爭執，雖以原判決有
    不適用法規或適用法規不當為由，惟核其上訴內容無非係就
    原審取捨證據、認定事實之職權行使，指摘其為不當，難認
    為對原判決之如何違背法令已有具體之指摘，依首揭說明，
    其上訴為不合法，應予駁回。
四、據上論結，本件上訴為不合法。依行政訴訟法第249條第1項
    前段、第104條、民事訴訟法第95條、第78條，裁定如主文
    。
中    華    民    國    99    年    2     月    11    日
                    最高行政法院第二庭
                        審判長法官  鍾  耀  光
                              法官  廖  宏  明
                              法官  黃  秋  鴻
                              法官  黃  淑  玲
                              法官  鄭  小  康
以  上  正  本  證  明  與  原  本  無  異
中    華    民    國    99    年    2     月    11    日
                              書記官  王  史  民


司法院資訊處製作；財團法人民間司法改革基金會備份。
